# 有关总分公司的会计核算问题

提问人：cpatang2006 时间：2017-02-05 16:17:38
请教陈版及各位老师：假设一公司下设三家分公司，分公司独立核算，但由于分公司拥有相同的客户，并且同一客户在不同分公司中的付款方式有差异（即预付分公司甲货款，应付分公司乙货款。同时假设两家货款的金额相同均为 10 万元）。这种情况下，由分公司各自进行会计处理时分公司甲账面上挂预收账款 10 万元，分公司乙账面上挂应收账款 10 万元，期末分公司乙对该应收账款计提坏账准备10*5%（假设公司会计政策是一年账龄内计提比例5%），这样处理是否有问题？是否在总公司层面上不应该计提坏账准备（即分公司甲的预收与分公司乙的应收抵消后为零）？

回答人：chenyiwei
要考虑：依据《合同法》等法律法规规定以及各分公司与该客户签订的合同约定，本企业是否享有抵销权，即只需要通知对方即可把预收账款和应收账款抵销后按净额进行结算，且确实有净额结算的意图。如果满足该条件的，则因为本企业有权随时行使该抵销权，故可以认为此时该应收账款中不超过对该客户的预收账款的部分无需计提坏帐准备；其他情形下，在计提应收账款减值准备时不考虑预收账款抵销的影响。